# 请教陈版主，非专利技术出资问题

提问人：yqcindy 时间：2017-05-17 10:14:06
一法人股东在十几年前以非专利技术出资，此项出资不涉及职务发明，与公司主营业务相关。但当时的评估值不准确。 1 、如果重新评估是否可以认定此项非专利技术出资真实无瑕疵。 2 、重新评估后的评估值如果比入资额低，股东愿意以现金补足。当时入资额为200 万元，如果评估变成 100 万元，差额部分调整以前年度损益是否涉及补税问题？
谢谢陈版主。

回答人：chenyiwei
1 、如果重新评估，则基准日应为原出资日，而不是现在。如果现在重新评估的原出资日公允价值不低于原出资金额，则可以认为出资无瑕疵。 2 、差额部分应按前期差错更正处理，由此导致以前年度税前多扣除了无形资产摊销金额，应予以补税并缴纳滞纳金。